臺灣雲林地方法院刑事判決　　　　　　　 94年度訴字第182號
公　訴　人　臺灣雲林地方法院檢察署檢察官
被　　　告　乙○○　男　33歲.
上列被告因違反毒品危害防制條例案件，經檢察官提起公訴（93
年度毒偵字第1306號、第1459號），於準備程序中被告就被訴事
實為有罪之陳述，經本院合議庭裁定由受命法官獨任進行簡式審
判程序，判決如下：
    主  文
乙○○連續施用第壹級毒品，累犯，處有期徒刑壹年；扣案之第
壹級毒品海洛因玖拾玖小包【合計淨重壹佰玖拾捌點參伍公克（
空包裝總重參拾陸點玖肆公克）】、殘留第壹級毒品海洛因成分
之電子秤壹個均沒收銷燬之；扣案之分裝袋肆大包均沒收。又連
續施用第貳級毒品，累犯，處有期徒刑捌月；扣案之第貳級毒品
安非他命壹拾肆小包（驗餘合計淨重貳拾參點柒零公克）均沒收
銷燬之；扣案之吸食器參支均沒收。應執行有期徒刑壹年陸月；
扣案之第壹級毒品海洛因玖拾玖小包【合計淨重壹佰玖拾捌點參
伍公克（空包裝總重參拾陸點玖肆公克）】、殘留第壹級毒品海
洛因成分之電子秤壹個、第貳級毒品安非他命壹拾肆小包（驗餘
合計淨重貳拾參點柒零公克）均沒收銷燬之；扣案之分裝袋肆大
包、吸食器參支均沒收。
    事實及理由
一、本件犯罪事實：
  (一)乙○○前於民國90年7月21日，因贓物案件，經本院以89年
    度易字第1019號判處有期徒刑4月確定，甫於92年8月17日執
    執行完畢。又前於88及89年間，因施用第2級毒品案件，先
    後2次經送觀察、勒戒後，均認無繼續施用毒品之傾向，予
    以釋放，並由臺灣雲林地方法院檢察署檢察官分別於88年2
    月26日、89年12月28日，各以88年度偵字第1002號、89年度
    毒偵字第1976號為不起訴處分確定；復於92年間，因施用第
    2級毒品案件，經檢察官聲請法院裁定令入戒治處所施以強
    制戒治（嗣因毒品危害防制條例修正施行，不予執行），並
    由檢察官聲請簡易判決處刑，經本院虎尾簡易庭於92年9月9
    日，以92年度虎簡字第320號簡易判決判處有期徒刑6月確定
    。詎其仍不思悔改，於5年內，復基於施用第1級毒品之概括
    犯意，自92年8月18日出監後某日起，迄至93年9月17日上午
    10時許，連續在雲林縣虎尾鎮興中里興中237之1號其住處及
    雲林縣元長鄉○○村○○路18巷4號友人蘇燈照之住處等處
    ，以將第1級毒品海洛因摻入香煙中點火而吸食之方式，約1
    日吸食數十次之頻率，施用第1級毒品海洛因多次；又基於
    吸食第2級毒品之概括犯意，自收受本院上開簡易判決後之
    某日起，迄93年9月17日上午10時許止，在同上址其住處及
    友人蘇燈照住處，以將第2級毒品安非他命置於玻璃管內，
    以火燒烤使之產生白色煙霧，再以過濾器過濾後吸食其煙之
    方式，約1日2、3次之頻率，施用第2級毒品安非他命多次。
    嗣於93年9月17日下午4時10分許，為警在上址蘇燈照住處當
    場查獲，並扣得第1級毒品海洛因99小包【合計淨重198.35
    公克（空包裝總重36.94公克）】、第2級毒品安非他命14小
    包（驗餘合計淨重23.70公克）、殘留第1級毒品海洛因成分
    之電子秤1個、供分裝毒品施用之分裝袋4大包、帳冊2本、
    現金101,900元、安非他命吸食器3支等物，經採尿檢驗呈嗎
    啡及甲基安非他命均陽性反應；又於翌日因涉嫌販賣毒品案
    件，經解送臺灣雲林看守所羈押，經該所於同年月20日採尿
  (二)案經雲林縣警察局虎尾分局及臺灣雲林看守所分別報請臺灣
    雲林地方法院檢察署檢察官偵查起訴。
二、證據名稱：
  (一)被告乙○○於本院審理中之自白。
  (二)本院93年度聲搜字第464號搜索票、雲林縣警察局虎尾分局
    元長分駐所搜索扣押筆錄。
  (三)雲林縣警察局虎尾分局查獲毒品嫌犯尿液送檢真實姓名對照
    表、雲林縣衛生局煙毒尿液檢驗成績書各1紙。
  (四)臺灣雲林看守所在監（所）或出監（所）收容人資料表、收
    容人尿液採集作業確認書、同意書、檢體採收紀錄表、詮昕
    科技股份有限公司濫用藥物尿液檢驗報告各1份。
  (五)法務部調查局93年11月10日調科壹字第160002435號鑑定通
    知書1紙。
  (六)內政部警政署刑事警察局94年1月19日刑鑑字第0930220423
    號鑑定書1紙。
  (七)扣案之第1級毒品海洛因99小包、第2級毒品安非他命14小包
    、殘留海洛因成分之電子秤1台、分裝袋4大包、安非他命吸
    食器3支可佐。
  (八)臺灣雲林地方法院檢察署88年度偵字第1002號、89年度毒偵
    字第1976號檢察官不起訴處分書、92年度毒偵字第611號及
    92年度毒偵緝字第39號檢察官聲請簡易判決處刑書、本院92
    年度虎簡字第320號刑事簡易判決各1份。
  (九)臺灣高等法院被告前案紀錄表1份。
三、應適用之法條：
  (一)刑事訴訟法第273條之1第1項、第299條第1項前段、第310條
    之2、第454條。
  (二)毒品危害防制條例第10條第1項、第2項、第18條第1項前段
    。
  (三)刑法第11條前段、第56條、第47條、第51條第5款、第38條
    第1項第2款。
四、如不服本判決，得於判決書送達之翌日起10日內，以書狀敘
    述理由，向本院提出上訴。
本案經檢察官甲○○到庭執行職務。
中　　華　　民　　國　　94　　年　　4 　　月　　11　　日
                  刑事第三庭    法  官 廖國勝
以上正本證明與原本無異。
如不服本判決，應於判決送達後10日內，向本院提出上訴狀。
                                書記官 林汎柏
中　　華　　民　　國　　94　　年　　4 　　月　　11　　日
【附錄本案論罪科刑法條全文】
毒品危害防制條例第10條：
施用第一級毒品者，處六月以上五年以下有期徒刑。
施用第二級毒品者，處三年以下有期徒刑。
